# 关于长投核算方法的选择

提问人：bozynia 时间：2012-08-29 16:08:25
甲公司有两家子公司A和B，A持有B40%股权，甲持有B60%股权，A对B在单体报表中采用成本法还是权益法？为什么？ 本人认为可以按权益法核算，在甲编制合并报表过程中再合并抵销，因为A本身不对B具有重大控制，只是A的母公司对B有控制，请问这样理解是否正确，在线求解，谢谢各位大侠！

回答人：chenyiwei
仅仅根据股权比例尚不足以判断A对B有无控制、共同控制或者重大影响，需要提供进一步的信息以便分析。这可能涉及相当主观的判断。在获得进一步信息之前，任何可能性都不能排除。